【裁判字號】    96,訴,648
【裁判日期】    970507
【裁判案由】    分配表異議之訴
【裁判全文】
臺灣嘉義地方法院民事判決               96年度訴字第648號
原      告  丙○○
訴訟代理人  張雯峰律師
            奚淑芳律師
被      告  甲○○
訴訟代理人  盧瑞源
            林國一律師
複  代理人  乙○○
上列當事人間分配表異議之訴事件，本院於民國97年4月23日言
詞辯論終結，判決如下：
  主  文
臺灣嘉義地方法院民國九十五年度執字第四五００號強制執行事
件於民國九十五年八月十五日所作分配表表1次序4被告「債權原
本」欄應更正為新臺幣貳佰拾肆萬陸仟捌佰陸拾壹元、債權利
息「利率」欄應更正為百分之六點四九、「共計欄」應更正為新
臺幣貳佰伍拾陸萬肆仟陸佰捌拾柒元、「不足額」欄應更正為新
臺幣貳佰拾肆萬柒仟佰柒拾捌元；上開分配表表2次序4被告
之「債權原本」欄應更正為新臺幣貳佰拾肆萬柒仟佰柒拾捌
元、「共計欄」應更正為新臺幣貳佰拾肆萬柒仟佰柒拾捌元
、「分配金額」欄應更正為新臺幣貳佰拾肆萬柒仟佰柒拾捌
元、「不足額」欄應更正為零，被告此次序其餘原受分配金額新
臺幣壹佰捌拾壹萬仟佰玖拾陸元其中新臺幣壹佰拾捌萬玖
仟伍佰捌拾玖元應改分配予系爭分配表表2次序5之原告、其餘金
額應改分配予系爭分配表表2次序6之原告。
訴訟費用由被告負擔。
  事實及理由
壹、程序部分：
一按債權人或債務人對於分配表所載各債權人之債權或分配金額
  有不同意者，應於分配期日1日前，向執行法院提出書狀，聲
  明異議。前項書狀，應記載異議人所認原分配表之不當及應如
  何變更之聲明。分配表異議未終結者，為異議之債權人或債務
  人，得向執行法院對為反對陳述之債權人或債務人提起分配表
  異議之訴。聲明異議人未於分配期日起10日內向執行法院為前
  2項起訴之證明者，視為撤回其異議之聲明；經證明者，該債
  權應受分配之金額，應行提存。強制執行法第39條、第41條第
  1項前段、第3項分別定有明文。又強制執行法第40條第1項規
  範意旨，係在提供聲明異議人以外之債權人或債務人對於聲明
  異議有一表達意見之機會，以釐清其真意，故聲明異議人以外
  之債權人或債務人就聲明異議可為之反對陳述，應不限於執行
  程序或向執行法院始可為之，即於起訴後，亦無妨向民事審判
  法院為之。
二經查，被告向本院民事執行處（下稱執行法院）聲請執行訴外
  人蕭洪淑芬之財產，經執行法院以95年度執字第4500號強制執
  行事件（下稱系爭執行事件）受理，並通知原告於96年9月27
  日實施債權分配、送達96年8月15日強制執行金額計算書分配
  表（下稱系爭分配表），經原告於96年9月13日收受系爭分配
  表，而於96年9月20日以被告於系爭分配表表1已受分配新臺幣
  （下同）217,309元，於超過2,082,691元部分不得主張第一順
  位抵押權等情，具狀向執行法院聲明異議，經執行法院於96年
  9月29日，以嘉院龍民95執弘字第4500號函通知原告應依法提
  起分配表異議之訴，原告乃於96年10月5日向本院提起本件分
  配表異議之訴，並於同日向執行法院為起訴之證明等情，業經
  本院調取系爭執行事件卷宗核閱無訛，並有本件起訴狀上本院
  收文戳章在卷可稽，應可認定，雖執行法院未經被告表示意見
  ，即通知原告向本院提起分配表異議之訴，惟被告於本件分配
  表異議之訴起訴後，反對原告聲明異議之主張，並為答辯聲明
  請求駁回原告之訴，應認被告就原告之聲明異議已為反對陳述
  ，故原告對被告提起本件分配表異議之訴，自屬合法，合先敘
  明。
貳、實體部分：
一原告主張：
(一)訴外人蕭洪淑芬以坐落嘉義市○○段328號、475號土地（下合
  稱系爭土地）設定最高限額5,000,000元第一順位抵押權（下
  稱系爭抵押權）予訴外人萬通商業銀行股份有限公司（下稱萬
  通銀行），借款2,300,000元，嗣訴外人中國信託商業銀行股
  份有限公司（下稱中國信託商銀）合併萬通銀行，承受系爭抵
  押權及借款債權，於94年9月26日將系爭抵押權及借款債權讓
  與訴外人中信第一資產管理股份有限公司（下稱中信公司），
  被告再於95年1月27日以1,500,000元代價，自中信公司受讓系
  爭抵押權及借款債權。依司法院（74）廳民一字第508號函揭
  示，最高限額抵押權於隨所擔保之債權轉讓時，其所擔保之債
  權額已確定，是本件系爭抵押權所擔保之債權於中國信託商銀
  94年9月26日讓與債權予中信公司時即為結算而告確定。至訴
  外人蕭洪淑芬縱與被告確認積欠被告5,000,000元，亦非系爭
  抵押權擔保範圍。96年3月28日增訂民法第881條之3於96年9月
  28日施行，無溯及效力，系爭抵押權擔保之債權於94年9月26
  日確定，縱認擔保債權額於95年1月27日始確定，均無上開增
  訂民法第881條之3規定之適用，且債權額既已確定，亦不符該
  條規定「確定前」之要件。
(二)被告於系爭執行事件並未明確表明實施抵押權，且所持據以執
  行之執行名義不包括違約金債權，被告於系爭執行事件聲請執
  行內容不包括違約金，對系爭分配表未記載違約金亦未聲明異
  議，且非原告聲明異議範圍，故被告所主張之違約金並非本訴
  審理範圍。況被告並未證明有違約之事實。
(三)綜上，被告自中信公司受讓系爭抵押權及借款債權，僅就該借
  款所剩餘本金2,346,861元及自95年2月10日起至96年7月16日
  止，按年息6.49﹪計算之利息計217,826元，合計2,564,687元
  為系爭抵押權擔保範圍，扣除被告於系爭分配表之表1受分配
  金額217,309元，系爭抵押權擔保債權僅餘2,347,378元。聲明
  ：(1)系爭分配表表1次序4被告之「債權原本」欄應更正為2,34
  6,861元；債權利息「利率」欄應更正為6.49﹪；「共計欄」
  應更正為2,564,687元；「不足額」欄應更正為2,347,378元；
  (2)系爭分配表表2次序4被告之「債權原本」欄應更正為2,347,
  378元；「共計欄」應更正為2,347,378元；「分配金額」欄應
  更正為2,347,378元；「不足額」欄應更正為0，被告此次序其
  餘原受分配金額1,813,396元其中1,389,589元應改分配予系爭
  分配表表2次序5之原告、其餘金額應改分配予系爭分配表表2
  次序6之原告。
二被告則以：
(一)訴外人蕭淑芬以系爭土地設定系爭抵押權予萬通銀行，存續期
  間至118年3月8日，借款3,500,000元，清償期89年3月22日，
  後延至92年3月22日，利息以年息9.99﹪計算，並按萬通銀行
  基本放款利率加年息1.49﹪機動調整，未依約定清償時，本金
  自到期日起，利息自繳息日起，逾期在6個月以內者，按約定
  利率10﹪逾期超過6個月者，按約定利率20﹪加付違約金。嗣
  訴外人中國信託商銀合併萬通銀行，承受系爭抵押權及債權，
  並於94年9月26日將剩餘借款2,346,861元及積欠之利息、違約
  金債權讓與訴外人中信公司。訴外人蕭洪淑芬夫婦原積欠被告
  借款及貨款，於92年12月10日會算加計利息確定為5,000,000
  元，並簽發同額本票1紙交付被告收執。因被告聽說幫蕭洪淑
  芬清償上開抵押權擔保之債務，即可承受系爭抵押權，被告乃
  與訴外人蕭洪淑芬協商，由被告幫訴外人蕭洪淑芬清償其積欠
  中信公司前揭抵押權擔保之債務包含本金2,346,861元，被告
  並與訴外人蕭洪淑芬於95年1月13日簽立債務清償契約書（下
  稱系爭契約），確定債款為5,000,000元，自95年2月10日起，
  每月10日前，清償40,000元，至全部清償完畢止，如1期未履
  行，視為全部到期，為保障被告之債權，訴外人蕭洪淑芬並同
  意系爭抵押權由被告承受。中信公司於95年1月18日將系爭抵
  押權及所擔保債權讓與被告，並於95年1月27日完成抵押權讓
  與登記。依96年3月28日增訂民法第881條之3規定，原債權確
  定前，抵押權人與抵押人得約定變更第881條之1第2項所定債
  權之範圍或其債務人，前項變更無須得後次序抵押權人或其他
  利害關係人同意。再依96年3月28日增訂民法第881條之8規定
  ，最高限額抵押權轉讓時，不生債權確定效力，訴外人蕭洪淑
  芬與被告於系爭抵押權存續期間內，確定抵押權債權額為5,00
  0,000元，未逾最高限額，依上開民法第881條之3規定，系爭
  抵押權擔保之債權額於被告95年4月6日聲請執行系爭土地時確
  定，是債權額確定時應為5,000,000元。縱認司法院（74）廳
  民一字第508號函揭示可採，系爭抵押權擔保債權額應係被告
  於95年1月18日與訴外人中信公司簽立債權買賣契約書所記載
  包括本金2,346,861元及所積欠至96年7月4日拍定時止之利息
  、違約金。
(二)系爭執行事件執行名義雖係本票裁定，然系爭執行事件係以系
  爭土地為執行標的物，即應依系爭土地謄本所記載計算系爭抵
  押權之擔保債權，亦即包含本金、利息、遲延利息、違約金計
  算分配表，被告所提出蕭洪淑芬原借款借據上已載明違約金之
  計算，逾92年3月22日清償期即應有違約金之計算，故違約金
  應自92年3月23日起算，被告對違約之事實已有相當證明，系
  爭分配表應並列違約金。另原告既聲明異議，即應按正確之利
  率計算，亦即應按訴外人蕭洪淑芬借款時簽立借據上約定之利
  率計算。答辯聲明：原告之訴駁回。
三下列事項為兩造所不爭執（見本院卷第156頁、第157頁），應
  堪採認：
(一)訴外人蕭洪淑芬提供系爭土地，設定最高限額5,000,000元之
  第一順位系爭抵押權予萬通銀行，擔保訴外人蕭國霖對萬通銀
  行之債務。蕭國霖於88年3月22日，邀同蕭洪淑芬、楊秋發為
  連帶保證人，向萬通銀行借款3,500,000元。嗣訴外人中國信
  託商銀合併萬通銀行，承受系爭抵押權及借款債權，並於94年
  9月26日將系爭抵押權及借款債權（含本金、利息、違約金債
  權）讓與訴外人中信公司，其中借款本金債權額2,346,861元
  。被告再於95年1月18日與中信公司簽立債權買賣契約書，以
  1,500,000元代價，自中信公司受讓系爭抵押權及借款債權，
  並於95年1月27日為抵押權讓與登記。
(二)被告與訴外人蕭洪淑芬於95年1月13日簽立系爭契約，雙方債
  務確定為5,000,000元，約定訴外人蕭洪淑芬自95年2月10日起
  ，每月10日前，給付40,000元，至全部清償完畢止，如1期未
  履行，視為全部到期，訴外人蕭洪淑芬並同意由被告承受系爭
  抵押權。
四兩造爭執事項：(一)系爭抵押權擔保債權額何時確定？(二)被告就
  系爭抵押權得主張之擔保債權金額為何？茲論述如下：
(一)系爭抵押權擔保債權額何時確定？
  1.按所謂最高限額抵押權，乃為預定抵押物應擔保債權之最高
    限額所設定之抵押權。最高限額抵押權之確定，係指最高限
    額抵押權擔保債權之確定，亦即最高限額抵押權擔保債權之
    流動性歸終止，在此時點存在之擔保債權且不逾最高限額內
    者，始為最高限額抵押權優先受償之範圍，此後發生之債權
    即不在該最高限額抵押權擔保之範圍。又最高限額之抵押權
    與一般抵押權無異，固得隨所擔保之債權而轉讓，然讓與最
    高限額抵押權者，於債權額未確定前，僅得與其所擔保債權
    所由生之基礎法律關係（該不特定債權即自此一定範圍內發
    生）一併讓與，始得為之，且須由基礎關係之原當事人及受
    讓人三方面以契約為之，如未經債務人參與，基礎契約不當
    然隨同發生移轉。如讓與最高限額抵押權而未與基礎法律關
    係一併讓與者，應認其轉讓最高限額抵押權時，其所擔保之
    債權額已經確定〔分別參照謝在權著民法物權論84年9月修
    訂版第164頁、第264頁、司法院（74）廳民一字第508號研
    究意見〕。
  2.經查，訴外人蕭洪淑芬提供系爭土地，設定最高限額5,000,
    000元第一順位之系爭抵押權予萬通銀行，擔保蕭國霖對萬
    通銀行之債務，又蕭國霖於88年3月22日，邀同蕭洪淑芬、
    楊秋發為連帶保證人，向萬通銀行借款3,500,000元，嗣中
    國信託商銀合併萬通銀行，承受系爭抵押權及借款債權，並
    於94年9月26日將系爭抵押權及借款債權（含本金、利息、
    違約金債權）讓與中信公司，其中借款本金債權額2,346,86
    1元，被告再於95年1月18日與中信公司簽立債權買賣契約書
    ，以1,500,000元代價，自中信公司受讓系爭抵押權及借款
    債權，並於95年1月27日為抵押權讓與登記等情，已如前述
    。再參酌被告與中信公司簽立債權買賣契約書記載：買賣標
    的為中信公司對債務人之欠款本金2,346,861元及其利息、
    違約金及系爭抵押權等語（見本院卷第44頁）；暨中信公司
    出具予嘉義地政事務所之「債權額確定證明書」記載：蕭國
    霖…於88年間向萬通銀行借款設定抵押權最高限額5,000,00
    0元，嗣後於92年間與中國信託商銀合併，並於93年間依法
    讓售予中信公司，…經結算該抵押權所擔保債權額至95年1
    月17日止為本金2,346,821元…等語（依序見本院卷第77頁
    、第80頁），足見不論中信公司自中國信託商銀受讓者，或
    被告自中信公司受讓者，均僅為系爭抵押權及上開借款債權
    ，並不包括系爭抵押權所擔保債權所由生之基礎法律關係甚
    明。是依前揭說明，應認系爭抵押權所擔保債權於中國信託
    商銀在94年9月26日讓與系爭抵押權予中信公司時已確定。
  3.被告雖辯稱：被告與蕭洪淑芬於95年1月13日簽立系爭契約
    ，確定債款為5,000,000元，自95年2月10日起，每月10日前
    ，清償40,000元，至全部清償完畢止，如1期未履行，視為
    全部到期，為保障被告之債權，蕭洪淑芬並同意系爭抵押權
    由被告承受，中信公司於95年1月18日將系爭抵押權及所擔
    保債權讓與被告，並於95年1月27日完成抵押權讓與登記，
    依96年3月28日增訂民法第881條之3規定，原債權確定前，
    抵押權人與抵押人得約定變更第881條之1第2項所定債權之
    範圍或其債務人，前項變更無須得後次序抵押權人或其他利
    害關係人同意。再依96年3月28日增訂民法第881條之8規定
    ，最高限額抵押權轉讓時，不生債權確定效力，蕭洪淑芬與
    被告於系爭抵押權存續期間內，確定抵押權債權額為5,000,
    000元，未逾最高限額，依上開民法第881條之3規定，系爭
    抵押權擔保之債權額於被告95年4月6日聲請執行系爭土地時
    確定等語。然查，96年3月28日增訂民法第881條之3固規定
    ，原債權確定前，抵押權人與抵押人得約定變更第881條之1
    第2項所定債權之範圍或其債務人，前項變更無須得後次序
    抵押權人或其他利害關係人同意；又增訂同法第881條之8雖
    規定，最高限額抵押權轉讓時，不生債權確定效力。然依96
    年3月28日修正民法物權編施行法第24條規定，民法物權編
    修正條文自公布後6個月施行，而上開增訂民法第881條之3
    、第881條之8於96年3月28日公布，於96年9月28日施行，惟
    系爭抵押權所擔保債權在96年9月28日前已確定，已如前述
    ，自無再適用增訂民法第881條之3、第881條之8規定餘地。
  4.綜上，系爭抵押權所擔保債權額於94年9月26日已告確定。
(二)被告就系爭抵押權得主張之擔保債權金額為何？
  1.按存於不動產上之抵押權及其他優先受償權，因拍賣而消滅
    。又依法對於執行標的物有擔保物權或優先受償權之債權人
    ，不問其債權已否屆清償期，應提出其權利證明文件，聲明
    參與分配。執行法院知有前項債權人者，應通知之。知有債
    權人而不知其住居所或知有前項債權而不知孰為債權人者，
    應依其他適當方法通知或公告之。經通知或公告仍不聲明參
    與分配者，執行法院僅就已知之債權及其金額列入分配。其
    應徵收之執行費，於執行所得金額扣繳之。強制執行法第98
    條第3項前段、第34條第2項、第3項定有明文。足見依法對
    於執行標的物有擔保物權或優先受償權之債權人，縱未取得
    法院裁定准許拍賣抵押物之裁定，於對該標的物之強制執行
    程序中，均應行使該擔保物權或優先受償權。經查，本件被
    告以本院95年度票字第217號民事裁定為執行名義，聲請本
    院以系爭事件執行系爭土地乙節，固經本院調取系爭執行事
    件卷宗核閱無訛。然被告自訴外人中信公司受讓系爭抵押權
    及上開借款債權，並辦竣抵押權讓與登記，為兩造所不爭執
    ，已如前述。又系爭抵押權係以系爭土地為抵押物，且系爭
    土地拍定後，被告於96年8月13日到院陳稱：「本件本票裁
    定金額與抵押權同一債權」等語（見系爭執行卷，影印外放
    ），並據執行法院於系爭分配表記載被告之第一順位抵押權
    債權原本為5,000,000元，是依前揭規定及說明，自得認被
    告於系爭執行事件行使系爭抵押權，合先敘明。
  2.經查，系爭抵押權擔保債權包括被告自中信公司受讓原借款
    人蕭國霖向萬通銀行借款3,500,000元，已如前述。又系爭
    抵押權設定契約書記載擔保債權總金額為最高限額5,000,00
    0元，並有利息、遲延利息按各個債務契約所約定之利率計
    算等記載，有抵押權設定契約書1紙在卷可憑（見本院卷第8
    7頁），另上開借款約定清償期89年3月22日，後延至92年3
    月22日，利息以年息9.99﹪計算，並按萬通銀行基本放款利
    率加年息1.49﹪機動調整等情，有借據2紙可證（見本院卷
    第84頁、第85頁），堪認系爭抵押權所擔保範圍包括前揭借
    款所約定之利息、遲延利息債權。再查，系爭抵押權所擔保
    債權於94年9月26日確定，此際上開借款債權剩餘本金2,346
    ,861元，亦如前述，且依機動調整後之約定利率為週年利率
    6.49﹪，有中信公司97年3月10日民事陳報狀可稽，利息起
    算日應如系爭分配表記載自95年2月10日起算等情，均為兩
    造所不爭執（見本院卷第166頁、第172頁至第174頁），準
    此，堪認系爭抵押權所擔保債權確定時之債權內容為2,346
    ,861元，及自95年2月10日起至清償日止，按週年利率6.49
    ﹪計算之利息。
  3.被告雖辯稱：依增訂民法第881條之3規定，原債權確定前，
    抵押權人與抵押人得約定變更第881條之1第2項所定債權之
    範圍或其債務人，前項變更無須得後次序抵押權人或其他利
    害關係人同意，本件蕭洪淑芬與被告於系爭抵押權存續期間
    內，確定抵押權債權額為5,000,000元，未逾最高限額，依
    上開規定，系爭抵押權擔保之債權額於被告在95年4月6日聲
    請執行系爭土地時確定，債權額確定時應為5,000,000元云
    云。然系爭抵押權所擔保債權額於94年9月26日確定，已論
    述如前，被告以前揭情詞置辯，而據以主張系爭抵押權所擔
    保債權額確定為5,000,000元，自難憑採。
  4.被告另辯稱系爭抵押權擔保債權應包括上開借款約定之違約
    金乙節，固據其提出借據2紙為證（見本院卷第42頁、第43
    頁），又系爭抵押權設定登記擔保範圍包括違約金，亦有上
    開抵押權設定契約書記載：違約金按照各債務契約約定之違
    約金計收標準計算等語可佐（見本院卷第887頁）。然按債
    權人或債務人對於分配表所載各債權人之債權或分配金額有
    不同意者，應於分配期日1日前，向執行法院提出書狀，聲
    明異議。前項書狀，應記載異議人所認原分配表之不當及應
    如何變更之聲明。分配表異議未終結者，為異議之債權人或
    債務人，得向執行法院對為反對陳述之債權人或債務人提起
    分配表異議之訴。聲明異議人未於分配期日起10日內向執行
    法院為前2項起訴之證明者，視為撤回其異議之聲明；經證
    明者，該債權應受分配之金額，應行提存。此為強制執行法
    第39條、第41條第1項前段、第3項所明定。是依上開規定可
    知，分配表未經債權人或債務人依上開規定聲明異議部分，
    即為確定，不得再爭執。經查，被告於系爭執行事件請求執
    行之內容為：5,000,000元及自95年2月10日起至清償日止之
    利息暨取得執行名義之費用及執行費用，此觀諸被告95年4
    月6日民事強制執行聲請狀記載甚明（見系爭執行事件卷，
    影印外放），足見被告請求執行之債權並不包括違約金債權
    。且被告在96年8月13日到執行法院陳稱：「本件本票裁定
    金額與抵押權同一債權」等語，亦未陳報請求執行債權包括
    違約金債權。又系爭分配表表1次序4所列被告之第一順位抵
    押權之債權並未記載違約金債權乙節，有系爭分配表可證，
    而被告就系爭分配表並未聲明異議，復為被告所不爭執，並
    經本院調取系爭執行事件卷宗核閱無訛。再者，原告於96年
    9月20日具狀向執行法院聲明異議係主張系爭分配表2次序4
    被告之分配金額於超過2,082,691元部分，不得列為第一順
    位優先受償等語，並未就被告所主張上開違約金債權部分聲
    明異議。準此，就被告之違約金債權既未經聲明異議，即已
    確定，則被告再於本件主張違約金債權額亦應列為系爭抵押
    權擔保範圍而受分配，尚有未合，自不足採。
  5.末按辦理強制執行事件應行注意事項第16條第3款規定：執
    行名義所命給付之利息或違約金，載明算至清償日者，應以
    拍賣或變賣之全部價金交付與法院之日或債務人將債權額現
    款提出於法院之日視為清償日。經查，本院受理系爭執行事
    件，系爭土地於96年7月4日經拍定，拍定人於96年7月16日
    補繳足全部價金等情，業經本院調取系爭執行事件卷宗核閱
    無訛，是系爭分配表表1次序4記載利息期間至96年6月17日
    核與前揭規定無違，被告辯稱：應計算至系爭土地拍定時云
    云，尚有未合。據上，被告就系爭抵押權得主張之擔保債權
    金額為2,346,861元，及自95年2月10日起至清償日止，按週
    年利率6.49﹪計算之利息。
五綜上所述，原告依強制執行法第41條第1項規定，主張被告就
  系爭抵押權得主張之擔保債權金額為2,346,861元，及自95年2
  月10日起至清償日止，按週年利率6.49﹪計算之利息，應屬有
  據。準此，系爭分配表表1次序4被告之「債權原本」欄應更正
  為2,346,861元；債權利息「利率」欄應更正為6.49﹪；「共
  計欄」應更正為2,564,687元（計算式：2,346,861×6.49﹪÷
  365×522＝2,564,687），扣除被告分配金額217,309元後，「
  不足額」欄應更正為2,347,378元。是系爭分配表表2次序4被
  告之「債權原本」欄應更正為2,347,378元、「共計欄」應更
  正為2,347,378元、「分配金額」欄應更正為2,347,378元、「
  不足額」欄應更正為0，而被告此次序其餘原受分配金額1,813
  ,396元其中1,389,589元應改分配予系爭分配表表2次序5之原
  告、其餘金額應改分配予系爭分配表表2次序6之原告。
六本件系爭抵押權確定前係擔保蕭國霖對萬通銀行、中國信託商
  銀之債務，且系爭抵押權所擔保債權於94年9月26日已確定，
  而被告聲請傳訊證人盧瑞源、蕭國霖之待證事實為被告與蕭洪
  淑芬、蕭國霖確認、會算其對被告所負之債務（見本院卷第11
  5頁），核與本院前揭認定系爭抵押權所擔保債權無涉，自無
  傳訊必要。另被告於系爭執行事件係以本院95年度票字第217
  號裁定為執行名義聲請執行，而本件係以被告請求執行金額得
  列為系爭抵押權擔保債權為何為爭點，至被告請求執行金額除
  上開得列為系爭抵押權擔保範圍以外之金額是否列為普通債權
  ，當由執行法院製作分配表時另行依法為之，併此敘明。又本
  件事證已臻明確，兩造其餘攻擊防禦方法，經核與本判決結果
  不生影響，爰不一一論敘。
七據上論結，本件原告之訴為有理由，依民事訴訟法第78條，判
  決如主文。
中    華    民    國    97    年    5     月     7    日
                  民事第二庭  法  官  蘇雅慧
正本係照原本作成。
如不服本判決，應於送達後20日內，向本院提出上訴狀並表明上
訴理由，如於本判決宣示後送達前提起上訴者，應於判決送達後
10日內補提上訴理由書（須附繕本）。
中    華    民    國    97    年    5     月     7    日
                              書記官  劉昀匊


司法院資訊處製作；財團法人民間司法改革基金會備份。
